【裁判字號】    98,上易,235
【裁判日期】    980526
【裁判案由】    詐欺
【裁判全文】
臺灣高等法院臺南分院刑事判決         98年度上易字第235號
上  訴  人
即  被  告  甲○○
上列上訴人因詐欺案件，不服臺灣臺南地方法院97年度易字第
1861號中華民國98年2月12日第一審判決（起訴案號：臺灣臺南
地方法院檢察署97年度偵字第11368、11795號），提起上訴，本
院判決如下：
    主  文
上訴駁回。
    理  由
一、按刑事訴訟法第361條、第367條規定，不服地方法院之第一
    審判決而上訴者，應提出上訴書狀，並敘述具體理由，為上
    訴必備之程式；其所提出之書狀未敘述上訴理由，或僅曾以
    言詞陳述上訴理由者，均應於上訴期間屆滿後20日內補提理
    由書於第一審法院。第一審法院經形式審查，認逾期未補提
    上訴理由者，應定期間先命補正；逾期未補正者，為上訴不
    合法律上之程式，應以裁定駁回。倘已提出上訴理由，但所
    提非屬具體理由者，則由第二審法院以上訴不合法律上之程
    式，判決駁回。而所謂具體理由，必係依據卷內既有訴訟資
    料或提出新事證，指摘或表明第一審判決有何採證認事、用
    法或量刑等足以影響判決本旨之不當或違法，而構成應予撤
    銷之具體事由，始克當之（例如：依憑證據法則具體指出所
    採證據何以不具證據能力，或依憑卷證資料，明確指出所為
    證據證明力之判斷如何違背經驗、論理法則）；倘僅泛言原
    判決認定事實錯誤、違背法令、量刑失之過重或輕縱，而未
    依上揭意旨指出具體事由，或形式上雖已指出具體事由，然
    該事由縱使屬實，亦不足以認為原判決有何不當或違法者（
    例如：對不具有調查必要性之證據，法院未依聲請調查亦未
    說明理由，或援用證據不當，但除去該證據仍應為同一事實
    之認定），皆難謂係具體理由，俾與第二審上訴制度旨在請
    求第二審法院撤銷、變更第一審不當或違法之判決，以實現
    個案救濟之立法目的相契合，並節制濫行上訴（最高法院97
    年度台上字第892號判決參照）。
二、上訴意旨略以：因原審判處被告有期徒刑9個月，實屬過重
    ，又未敘明何以如此判決，且被告也有意願與被害人和解，
    且被告也快當完兵，請求法官可以輕判，使被告有重來之機
    會云云。
三、按量刑係實體法上賦予法院得為自由裁量之事項，倘未有逾
    越法律所規定之範圍，或濫用其權限，即不得任意指摘為違
    法。經查，原審判決依被告之自白及證人乙○○、丙○○、
    宋宇峰之證述、卷附被害人乙○○匯款之合作金庫銀行存款
    憑條影本、被告之合作金庫商業銀行府城分行帳戶開戶資料
    及存提款交易明細、存戶單摺掛失暨新單摺補領申請書、金
    融卡領取憑條、金融卡申請書影本、被害人丙○○匯款之中
    國信託銀行自動櫃員機交易明細影本、宋敏雄之高雄康莊郵
    局帳戶開戶資料及存提款往來明細表影本、被告所使用之行
    動電話門號0000000000號通聯調閱查詢單及該門號97年4月
    17日通聯紀錄等為憑，認定被告確有幫助詐欺取財之犯行，
    並審酌被告前因詐欺案件，經法院判刑確定，甫於96年6月
    26日縮刑期滿執行完畢，竟仍不知警惕，間隔不到10個月，
    即為貪圖小利，再度犯下本案二件犯行，顯然無悔改之意，
    惡性非輕，並參酌被告提供人頭帳戶，致使用人得利用此帳
    戶及提款卡，向被害人詐取財物，使犯罪難以查緝，等同助
    長犯罪，對於社會治安及財產權之危害不輕，及被告起初矢
    口否認犯行，迄審理中始坦承犯行之犯罪後態度暨其智識程
    度、家庭狀況等一切情狀，就其所犯前揭二犯行，分別量處
    有期徒刑5月、6月，並定其應執行有期徒刑9月，是原審已
    就被告所犯本案之一切情狀詳予說明其審酌之根據及理由，
    並無何違反經驗法則、論理法則、比例原則，或有何其他違
    法情事。原審既已審酌刑法第57條所列事項之理由，上訴人
    即被告猶對此指摘，顯然空泛無據。上訴人既未指摘原判決
    關於認定事實、適用法律及量刑等項，有何具體違法或不當
    之情狀。揆諸上開說明，自非屬得上訴第二審之具體事由，
    本件上訴不合法定要件。再查，雖上訴人自稱其有意願與告
    訴人達成和解，請求從輕量刑等云云，惟經本院於98年4 月
    13日之準備程序詢問被害人丙○○：「被告有無與你和解？
    」，被害人陳稱：「被告從來沒有找過我洽談和解事宜。」
    （見本院卷，第33頁），是上訴人自稱有意願與被害人達成
    和解一事並非屬實。上開上訴意旨僅空泛指稱，不足以認為
    原審判決有何不當或違法，核非上開法條規定之上訴應敘述
    之具體理由。
四、從而，上訴人之上訴意旨未指摘或表明第一審判決有何採證
    認事、用法或量刑等足以影響判決本旨之不當或違法，而構
    成應予撤銷之具體事由，對於原判決業已審酌之量刑之事項
    ，猶執陳詞，指摘原判決量刑失之過重。揆諸前開說明，其
    上訴理由，顯非具體。經本院於民國98年4月15日裁定命應
    於裁定送達後7日內補正其欠缺，現已逾期多日仍未補正，
    其上訴顯欠缺法律上必備之程式，應予駁回，並不經言詞辯
    論。
據上論斷，應依刑事訴訟法第367條前段、第372條判決如主文。
中    華    民    國    98    年    5     月    26    日
                  刑事第一庭    審判長法  官  黃崑宗
                                      法  官  蔡長林
                                      法  官  夏金郎
以上正本證明與原本無異。
不得上訴。
                                      書記官  劉岳文
中    華    民    國    98    年    5     月    26    日


司法院資訊處製作；財團法人民間司法改革基金會備份。
